臺灣新北地方法院板橋簡易庭民事裁定
111年度板簡字第1517號

反訴原告即
被      告  郭于緁  
反訴被告即
原      告  蔡金蓮  
上列當事人間請求損害賠償事件，反訴原告提起反訴，本院裁定
如下：
    主    文
反訴原告之訴及假執行之聲請均駁回。
反訴訴訟費用由反訴原告負擔。
    理    由
一、按「被告於言詞辯論終結前，得在本訴繫屬之法院，對於原
    告及就訴訟標的必須合一確定之人提起反訴。」「反訴之標
    的，如專屬他法院管轄，或與本訴之標的及其防禦方法不相
    牽連者，不得提起。」民事訴訟法第259條、第260條第1項
    分別定有明文。而所謂反訴之標的與本訴之標的及其防禦方
    法有牽連關係者，乃指為反訴標的之法律關係與本訴標的之
    法律關係間，或為反訴標的之法律關係與作為本訴防禦方法
    所主張之法律關係間，兩者在法律上或事實上關係密切，審
    判資料有其共通性或牽連性者而言。換言之，為本訴標的之
    法律關係或作為防禦方法所主張之法律關係，與為反訴標的
    之法律關係同一，或當事人兩造所主張之權利，由同一法律
    關係發生，或為本訴標的之法律關係發生之原因，與為反訴
    標的之法律關係發生之原因，其主要部分相同，方可認為兩
    者間有牽連關係（最高法院98年度台抗字第1005號裁定意旨
    參照）。是若反訴標的與本訴標的及其防禦方法不具牽連關
    係者，自不合於前揭規定，依民事訴訟法第249條第1項第6
    款規定，法院應以裁定駁回該反訴。
二、反訴原告提起反訴意旨略以：其向反訴被告承租原告所有坐
    落門牌號碼新北市○○區○○路000巷00弄0號1樓房屋（下稱系
    爭房屋）時，詎料反訴被告竟於111年3月15日以反訴原告違
    約為由，擅自更換系爭房屋門鎖，致反訴原告無法做生意，
    反訴原告每月可得預期之利益約為60,000元，反訴被告擅自
    更換系爭房屋門鎖並扣押反訴原告所有之清潔機器設備，致
    反訴原告受有共計480,000元（計算式：60,000/月*8個月=4
    80,000）之盈餘損害。為此，爰依侵權行為之法律關係，提
    起本件反訴，並聲明：㈠反訴被告應給付原告247,000元，及
    自支付命令送達翌日起至清償日止，按週年利率百分之5計
    算之利息。㈡願供擔保請准宣告假執行。
三、反訴被告則以:反訴原告所提之反訴與本訴之間並無相牽連
    關係，不同意反訴原告提起反訴等語置辯。
四、查反訴被告提起本訴，乃指反訴原告於系爭租約存續期間，
    違約改裝系爭房屋裝潢，施作天花板、隔間及壁紙之原因事
    情，請求反訴原告賠償損害；而反訴原告提起之反訴，係指
    反訴被告擅自於111年3月15日更換系爭房屋門鎖，致反訴原
    告無法營業，受有營業所得損失，因此，兩者請求之原因事
    實並非同一。又本訴部分，反訴被告即原告係本於兩造間之
    租賃契約、侵權行為法律關係而請求；反訴原告則係依據侵
    權行為法律關係，並未以兩造間之租吝契約法律關係而為反
    訴之請求權基礎，且兩造本於不同之侵權行為原因事實而為
    主張，故兩造是否應對對造負損害賠償之責任，兩者顯非基
    於同一法律關係發生。且因兩造所主張之侵權行為原因事實
    全然不同，亦無本訴標的之法律關係發生之原因，與反訴標
    的之法律關係發生之原因，主要部分相同之情形，兩者間審
    判資料並無共通性。揆諸前揭說明，反訴之標的與本訴之標
    的及其防禦方法不具牽連關係，則反訴原告所提反訴不備法
    定要件，應依民事訴訟法第249條第1項第6款規定，予以駁
    回。又反訴原告之訴既經駁回，其所為假執行之聲請亦失所
    附麗，應併予駁回。
五、依民事訴訟法第249條第1項第6款、第95條、第78條，裁定
    如主文。　
中　　華　　民　　國　　111 　年　　10　　月　　14　　日
　　                 臺灣新北地方法院板橋簡易庭
                          法　官　許珮育
以上正本係照原本作成
如對本裁定抗告須於裁定送達後十日內向本院提出抗告狀，並繳
納抗告費新臺幣一千元。
中　　華　　民　　國　　111 　年　　10　　月　　17　　日
                          書記官　吳昌穆